

Daniele Primasso (Software Developer)

27/09/1993 Via Giacomo Puccini N 9 Castel Goffredo (MN) Telefono: 3272404432

E-mail: primo.note4@gmail.com

Istruzione e formazione

2010 Informatica / Sistemi

Remedello (BS) Bonsignori

Lingue: Italiano: Bilingue

Inglese: B2

Linguaggi programazione: Node Js, Solidity, Golang, Python, Vue JS, Phoenix (Elixir), Javascript,

MongoDB, SQL

Profilo professionale

Software Developer orientato alla crescita continua, con oltre 5 anni di esperienza nella progettazione e nello sviluppo di soluzioni back-end scalabili e performanti. Esperto nella creazione di API REST e microservizi in Node.js, Golang e Python

Forte curiosità nell'esplorare tecnologie emergenti come IA and Machine Learning per l'analisi di dati oppure protocolli blockchain per integrare, quando opportuno, soluzioni decentralizzate. Motivato da sfide tecniche e obiettivi ambiziosi, mi impegno a trasformare requisiti complessi in prodotti affidabili e ad alto impatto.

Esperienza professionale

Da Novembre 2024 A in corso Secarepay Software Developer

Brescia, Italia

- Sviluppo e manutenzione piattaforma rivendita auto in Phoenix (Elixir) + front-end in Angular
- Microservizi in Python

Da Aprile 2020 A Ottobre 2024

Scaling Parrots Lead Software Developer

Brescia, Italia

 Sviluppo applicativi back-end tramite diversi linguaggi tra i quali i maggiormanente usati NodeJs e Golang

- Microservizi in Python
- Utilizzo degli standard piu comuni come ERC20, ERC721, ERC1155,ERC1271, ERC4337 ecc
 Oppure protocolli usati come Masterchef o VotingEscrow
- Sviluppo e ricerca come sviluppatore solidity per progetti emergenti come play to earn, NFT, tokenizzazione e trading, per esempio:
 - CurveCompound, Zapper: Stablecomp

Da Gennaio 2017 A Marzo 2020

Nextre Engineering Software Developer

Milano, Italia

- Manutenzione e sviluppo software agenzia viaggi **Expedia** tramite linguaggio Java (framework Grails).
- Partecipazione al progetto presentato al Tech Companies Lab 2019 e vincitore di menzione speciale per progetti complessi in ambito Cloud, Big Data e IoT.
- Manutenzione e migrazione software gestionale per conto di azienda HP.

Da Marzo 2014 A Dicembre 2016

Margor SRL Developer PLC

Calcinato (BS), Italia

- Sviluppo software per automatizzazione macchine aziendali tramite software PLC
- Realizzazioni prototipo di progetto IoT per macchina di smaltimento rifiuti
- Realizzazione prototipo macchina per digitalizzazione del processo di catalogazione di pezzi meccanici